⊠ sersid@bk.ru

Сергей Сидякин

ЦЕЛЬ: Работа в стабильной IT-компании в роли .Net разработчика ПО.

Общая информация

8 лет опыта работы в области IT, научно-исследовательских проектов в роли руководителя и исполнителя, в области разработки ПО с использованием широкого круга технологий (C++, C \sharp , Matlab). Опыт управления сектором в научно-исследовательской лаборатории ФГУП ГосНИИАС по тематике видеонаблюдения. Опыт разработки на C \sharp 1,5 года. Опыт управления сектором в научно-исследовательской лаборатории по тематике видеонаблюдения. Большой опыт в части создания отчётности (с использованием Tex, Latex), анализа и сбора данных..

Опыт работы

2013 – present Начальник сектора, ФГУП «Государственный научно-исследовательский институт авиационных систем» (ГосНИИАС).

2012 – 2013 Ведущий Инженер, ФГУП ГосНИИАС.

2009 – 2012 Инженер, ФГУП ГосНИИАС.

Технические навыки

Языки C/C++, C‡, SQL, Tex/Latex, Matlab

Технологии Visual Studio, MS SQL Server

Образование

2013 Кандидат технических наук, Вычислительный центр им. А. А. Дородницына РАН (ВЦ РАН), Диплом.

2003-2009 Инженер по специальности "Управление и информатика в технических системах", Московский Авиационный Институт (МАИ), Диплом с отличием.

2008 Курс по программированию на языках С и С++, НОУ "Институт Информационных Технологий", Сертификат.

2007 Курс английского языка, Intermediate и подготовка к FCE , Дипломатическая академия МИД РФ, Сертификат.

2005 - 2006 Курс английского языка, Дипломатическая академия МИД РФ, Сертификат.

Иностранные языки

Английский Intermediate и Upper-Intermediate

Русский Родной язык

Основные Публикации

- 1. Сидякин С.В. Разработка алгоритмов построения морфологических спектров для анализа цифровых изображений и видеопоследовательностей. Диссертация канд. техн. наук. Вычислительный центр РАН (ВЦ РАН), Москва, 1:163, 2013.
- 2. Sidyakin S.V., Lomov N.A. Shape classification using bag of edge contexts. Computer Vision and Image Understanding (submitted), unknown:unknown, 2017.
- 3. Sidyakin S.V., Lomov N.A., Vizilter Y.V. 2d figure classification via fusion of shape descriptors based on contours, thickness and skeleton-geodesic distance distributions. Patter Recognition Journal (submitted), unknown:unknown, 2017.
- 4. Sidyakin S.V., Vishnyakov B.V. Real-time detection of abandoned bags using cnn. Proc. SPIE, Germany, unknown:unknown, 2017.
- 5. Сидякин С.В., Егоров А.И., Малин И.К. Распознавание движущихся человеческих фигур на видеопоследовательности с использованием дисковой карты толщин. Вестник Московского авиационного института, 21(5):157–166, 2014.
- 6. Sidyakin S.V., Vishnyakov B.V., Vizilter Y.V., Roslov N.I. Mutual comparative filtering for change detection in videos with unstable illumination conditions. ISPRS Archives, Germany, XLI-B3:535–541, 2016.
- 7. Сидякин С.В., Визильтер Ю.В. Морфологические дескрипторы формы бинарных изображений на основе эллиптических структурирующих элементов. Компьютерная оптика, Самара, 38(3):511–520, 2014.
- 8. Ломов Н.А., Сидякин С.В. Классификация двумерных фигур с использованием скелетно-геодезических гистограмм толщин-расстояний. Компьютерная оптика, Самара, 41(2):227–236, 2017.
- 9. Vizilter Y.V., Sidyakin S.V. Comparison of shapes of two-dimensional figures with the use of morphological spectra and emd metrics. Pattern Recognition and Image Analysis, 25(3):365–372, 2015.
- 10. Lomov N.A., Sidyakin S.V. Morphological moments of binary images. ISPRS Archives, Germany, XLII-2-W4:19–25, 2017.